【裁判字號】    90,訴,780
【裁判日期】    900828
【裁判案由】    毒品危害防制條例
【裁判全文】
臺灣板橋地方法院刑事判決                            九十年度訴字第七八號
    公  訴  人  臺灣板橋地方法院檢察署檢察官
    被      告  甲○○
右列被告因違反毒品危害防制條例案件，經檢察官提起公訴（九十年度毒偵緝字第四
六、九十年度毒偵緝字第四八號，九十年度偵緝字第一五八號、九十年度毒偵字第三
二一號），本院判決如左：
    主  文
甲○○連續施用第一級毒品，累犯，處有期徒刑壹年貳月，扣案如附表編號１、２、
３、４所示之第一級毒品海洛英均沒收銷燬，扣案如附表編號６、７所示之物均沒收
；又連續施用第二級毒品，累犯，處有期徒刑拾月，扣案如附表編號５所示之第二級
毒品安非他命沒收銷燬。應執行有期徒刑壹年拾月，扣案如附表編號１、２、３、４
、５所示之第一級毒品海洛英及第二級毒品安非他命均沒收銷燬，扣案如附表編號６
、７所示之物均沒收。
    事  實
一、甲○○前曾犯搶奪、侵占、違反麻醉藥品管理條例、違反肅清煙毒條例等罪，其
    中於民國（下同）八十二年間，因違反肅清煙毒條例案件，經本院判處有期徒刑
    三年二月確定，甫於八十六年三月二十四日縮刑期滿執行完畢，其後於八十七年
    間，因施用第一級毒品案件，經依本院八十七年度訴字第九八九號裁定，送觀察
    、勒戒後，認有繼續施用毒品傾向，又依本院同號裁定送入戒治處所施以強制戒
    治，嗣再經本院以同號裁定停止戒治，所餘戒治期間付保護管束，於八十七年七
    月一日保護管束期滿，未經撤銷停止戒治，由本院於八十八年九月十四日以同號
    刑事判決免刑確定，詎猶不知悛悔，復基於施用第一級毒品海洛英之概括犯意，
    自八十八年十一月十二日起至九十年一月六日止，在臺北縣三峽鎮○○街八五號
    、同鎮○○路三號之「金龍保齡球館」前停車場內、同鎮○○路三巷五號等地，
    連續以針筒注射方式，施用第一級毒品海洛英多次，另基於施用第二級毒品安非
    他命之概括犯意，自八十九年三月間起至九十年一月六日止，在臺北縣三峽鎮○
    ○街八五號、同鎮○○路三號之「金龍保齡球館」前停車場內、同鎮○○路三巷
    五號等地，連續以將第二級毒品安非他命置於錫箔紙上燒烤再吸食所產生煙霧之
    方式，施用第二級毒品安非他命多次。甲○○上開施用毒品期間內，並曾先後於
    ：(1)八十九年四月十八日晚間九時三十分許，為警在臺北縣三峽鎮○○路十五巷
    十九號四樓之一內查獲，並扣得其用餘持有之第一級毒品海洛英一包（毛重０‧
    一公克─此包海洛英與警方自同時為警查獲之王智勇〈另案由臺灣板橋地方法院
    檢察署檢察官偵辦〉身上查扣之海洛英一包，經送驗合計淨重為０‧四一公克）
    ；(2)八十九年五月十三日晚間六時三十分許，為警在臺北縣三峽鎮○○路三號前
    查獲，並扣得其用餘持有之第一級毒品海洛英三包（驗後淨重計０‧五一公克）
    ；(3)八十九年八月四日凌晨一時十分許，為警在臺北縣三峽鎮○○路三號之「金
    龍保齡球館」前停車場內查獲，並扣得其用餘持有之第一級毒品海洛英五包（驗
    後淨重計三‧六八公克─桃園縣警察局龜山分局刑事案件報告書誤載為三包）及
    其所有供其施用第一級毒品海洛英所用之注射針筒一支及塑膠管一支；(4)九十年
    一月八日晚間八時三十分許，為警在臺北縣三峽鎮○○路三巷五號查獲，並扣得
    其用餘持有之第一級毒品海洛英二包（淨重計０‧九八公克）、第二級毒品安非
    他命一包（毛重０‧六公克）及其所有供其施用第一級毒品海洛英所用之注射針
    筒一支、塑膠鏟子二支、棉花棒一支。甲○○再犯施用上開毒品案件，嗣由臺灣
    板橋地方法院檢察署檢察官依本院九十年度毒聲字第一０五號裁定將其送入戒治
    處所施以強制戒治，現仍於臺灣臺北戒治所執行強制戒治中。
二、案經臺北縣警察局三峽分局暨桃園縣警察局龜山分局報請臺灣板橋地方法院檢察
    署檢察官偵查起訴。
    理  由
一、右揭事實，業據被告於本院審理時坦承不諱，其先後多次為警查獲時所採集之尿
    液檢體，經分別送請鑑驗結果，亦均呈甲基安非他命及嗎啡陽性反應，有臺北縣
    政府衛生局八十九年五月二日北縣衛六字第二五五０六號尿液煙毒檢驗成績書一
    份（八十九年四月十八日晚間九時三十分許為警查獲後所採集之尿液檢體─呈甲
    基安非他命及嗎啡陽性反應）、臺北縣政府衛生局八十九年六月十三日北縣衛六
    字第三四九八七號尿液煙毒檢驗成績書一份（八十九年五月十三日晚間六時三十
    分許為警查獲後所採集之尿液檢體─呈甲基安非他命及嗎啡陽性反應）、桃園縣
    衛生局八十九年八月二十一日不法藥物尿液檢定書影本一份（八十九年八月四日
    凌晨一時十分許為警查獲後所採集之尿液檢體─呈嗎啡陽性反應）、臺北縣政府
    衛生局九十年二月一日北縣衛六字第０二八四一號尿液煙毒檢驗成績書一份（九
    十年一月八日晚間八時三十分許為警查獲後所採集之尿液檢體─呈甲基安非他命
    及嗎啡陽性反應），此外，並有扣案如犯罪事實欄一(1)所示之第一級毒品海洛英
    一包（毛重０‧一公克），如犯罪事實欄一(2)所示之第一級毒品海洛英三包（驗
    後淨重計０‧五一公克），如犯罪事實欄一(3)所示之第一級毒品海洛英五包（驗
    後淨重計三‧六八公克）、注射針筒一支、塑膠管一支，如犯罪事實欄一(4)所示
    之第一級毒品海洛英二包（淨重計０‧九八公克）、第二級毒品安非他命一包（
    毛重０‧六公克）、注射針筒一支、塑膠鏟子二支、棉花棒一支可資佐證，且有
    法務部調查局八十九年五月十二日（八九）陸（一）字第八九一六二二五七號鑑
    定通知書影本一份、同局八十九年六月二十日（八九）陸（一）字第八九一六二
    九七九號鑑定通知書一份、同局八十九年八月二十五日（八九）陸（一）字第八
    九一七一三三一號鑑定通知書一份、同局九十年二月五日（九０）陸（一）字第
    九０一三五０四０號鑑定通知書影本一份等毒品鑑定報告附卷可稽，堪信被告上
    開施用第一級毒品海洛英及施用第二級毒品安非他命之自白確與事實相符；次查
    被告前開如事實欄所載，因施用第一級毒品案件，經依本院八十七年度訴字第九
    八九號裁定，送觀察、勒戒後，認有繼續施用毒品傾向，又依本院同號裁定送入
    戒治處所施以強制戒治，嗣再經本院以同號裁定停止戒治，所餘戒治期間付保護
    管束，於八十七年七月一日保護管束期滿，未經撤銷停止戒治，由本院於八十八
    年九月十四日以同號刑事判決免刑確定後，復自八十八年十一月十二日起至九十
    年一月六日止，連續多次施用第一級毒品海洛英，且自八十九年三月間起至九十
    年一月六日止，連續多次施用第二級毒品安非他命，經警查獲後，嗣由臺灣板橋
    地方法院檢察署檢察官依本院九十年度毒聲字第一０五號裁定將其送入戒治處所
    施以強制戒治等節，有本院八十七年度訴字第九八九號刑事裁定二份（本院電腦
    檢索列印本）、同號刑事判決一份（本院電腦檢索列印本）、本院九十年度毒聲
    字第一０五號裁定影本一份、臺灣高等法院檢察署刑案紀錄簡覆表一份、臺灣高
    等法院被告全國前案紀錄表一份在卷足憑，堪認被告確係再犯施用第一級毒品罪
    及施用第二級毒品罪，與毒品危害防制條例第二十條第三項前段之規定相符，殆
    無疑問。綜上所述，本件事證已臻明確，被告犯行洵堪認定。
二、查海洛英及安非他命分別為毒品危害防制條例第二條第一項第一、二款明定之第
    一、二級毒品，不得持有、施用及販賣；本件被告先前因施用第一級毒品案件，
    經本院為免刑判決確定後，於五年內再犯如事實欄所載之施用第一級毒品海洛英
    及第二級毒品安非他命犯行，核其所為，係犯毒品危害防制條例第十條第一項之
    施用第一級毒品罪及同條第二項之施用第二級毒品罪；其先後多次施用第一級毒
    品海洛英及施用第二級毒品安非他命犯行，均時間緊接，犯罪構成要件相同，所
    犯罪名又屬同一，顯係基於概括犯意反覆而為，均為連續犯，應分別依刑法第五
    十六條規定論以一罪並加重其刑；又其施用前、後持有第一級毒品海洛英及第二
    級毒品安非他命之低度行為，應分別為其施用之高度行為所吸收，均不另論罪；
    至其所犯上開二罪間，犯意各別，行為互殊，應分論併罰。末查被告曾於八十二
    年間，因違反肅清煙毒條例案件，經本院判處有期徒刑三年二月確定，甫於八十
    六年三月二十四日縮刑期滿執行完畢，有臺灣高等法院檢察署刑案紀錄簡覆表一
    份在卷可參，其於受有期徒刑之執行完畢後，五年以內再犯本件有期徒刑以上之
    罪，為累犯，應依刑法第四十七條之規定遞加重其刑。爰審酌被告前經觀察、勒
    戒及強制戒治期滿，仍未戒斷其施用毒品之惡習，並參酌其犯罪之動機、目的、
    手段、所生戕害其身心情形及犯罪後坦承犯態度尚非惡劣等一切情狀，分別量處
    如主文所示之刑，並定其應執行之刑，以資懲儆。
三、公訴意旨另以：被告基於概括犯意，自八十八年十一月十二日起至八十九年二月
    間止，連續在臺北縣三峽鎮○○街八五號、同鎮○○路三號之「金龍保齡球館」
    前停車場內、同鎮○○路三巷五號等地，施用第二級毒品安非他命多次，因認被
    告涉有此部分施用第二級毒品罪嫌云云。惟查：被告於本案偵查中即堅決否認有
    施用毒品犯行，嗣經本院質諸被告，復堅陳其自八十九年三月間起，始有吸食安
    非他命行為，先前於八十八年十一月十二日至八十九年二月之間，並無施用安非
    他命之情事等語，而本案被告係自八十九年四月十八日之後，始有多次為警查獲
    之情形，卷內並無任何相關卷證足以憑認被告於八十八年十一月十二日至八十九
    年二月間確有吸食安非他命行為，據此，自無從遽認被告涉有公訴意旨所指之此
    部分施用第二級毒品安非他命犯行，本應為無罪之諭知，惟公訴人既認此部分與
    前揭起訴論罪之被告施用第二級毒品安非他命犯行部分，具有連續犯之裁判上一
    罪關係，爰不另為無罪之諭知，併此敘明。
四、扣案如犯罪事實欄一(1)所示之毒品海洛英一包（毛重０‧一公克─此包海洛英與
    警方自同時為警查獲之王智勇〈另案由臺灣板橋地方法院檢察署檢察官偵辦〉身
    上查扣之海洛英一包，經送驗合計淨重為０‧四一公克）、如犯罪事實欄一(2)所
    示之第一級毒品海洛英三包（驗後淨重計０‧五一公克）、如犯罪事實欄一(3)所
    示之第一級毒品海洛英五包（驗後淨重計三‧六八公克─桃園縣警察局龜山分局
    刑事案件報告書誤載為三包）、如犯罪事實欄一(4)所示之第一級毒品海洛英二包
    （淨重計０‧九八公克）及第二級毒品安非他命一包（毛重０‧六公克），均係
    查獲之毒品，已如上述，爰均依毒品危害防制條例第十八條第一項前段之規定沒
    收銷燬；另扣案如犯罪事實欄一(3)所示之注射針筒一支及塑膠管一支、如犯罪事
    實欄一(4)所示之注射針筒一支、塑膠鏟子二支、棉花棒一支，均係被告所有供犯
    上開施用第一級毒品罪所用之物，爰均依刑法第三十八條第一項第二款規定宣告
    沒收。
據上論斷，應依刑事訴訟法第二百九十九條第一項前段，毒品危害防制條例第十條第
一項、第二項、第十八條第一項前段，刑法第十一條前段、第五十六條、第四十七條
、第五十一條第五款，判決如主文。
本案經檢察官許智評到庭執行職務
中      華      民      國       九十       年     八     月    二十八  日
                                        臺灣板橋地方法院刑事第二庭
                                            法  官  王  屏  夏
右正本證明與原本無異。
如不服本判決，應於判決送達後十日內，向本院提出上訴狀。
                                            書記官  楊  璧  華
中      華      民      國       九十       年     八     月    二十八  日
附錄本案論罪科刑法條全文：
毒品危害防制條例第十條：
施用第一級毒品者，處六月以上五年以下有期徒刑。
施用第二級毒品者，處三年以下有期徒刑。
附表：
┌──┬──────────────────────────────┐
│編號│     扣   案   物   品                                      │
├──┼──────────────────────────────┤
│ １ │ 扣案如犯罪事實欄一(1)所示之毒品海洛英一包（毛重０‧一公克─ │
│    │ 此包海洛英與警方自同時為警查獲之王智勇〈另案由臺灣板橋地方 │
│    │ 法院檢察署檢察官偵辦〉身上查扣之海洛英一包，經送驗合計淨重 │
│    │ 為０‧四一公克）                                           │
├──┼──────────────────────────────┤
│ ２ │ 扣案如犯罪事實欄一(2)所示之第一級毒品海洛英三包（驗後淨重計 │
│    │ ０‧五一公克）                                             │
├──┼──────────────────────────────┤
│ ３ │ 扣案如犯罪事實欄一(3)所示之第一級毒品海洛英五包（驗後淨重計 │
│    │ 三‧六八公克─桃園縣警察局龜山分局刑事案件報告書誤載為三包)│
├──┼──────────────────────────────┤
│ ４ │ 扣案如犯罪事實欄一(4)所示之第一級毒品海洛英二包（淨重計０‧ │
│    │ 九八公克）                │
├──┼──────────────────────────────┤
│ ５ │ 扣案如犯罪事實欄一(4)所示之第二級毒品安非他命一包（毛重０‧ │
│    │ 六公克）                                                   │
├──┼──────────────────────────────┤
│ ６ │ 扣案如犯罪事實欄一(3)所示之注射針筒一支及塑膠管一支         │
├──┼──────────────────────────────┤
│ ７ │ 扣案如犯罪事實欄一(4)所示之注射針筒一支、塑膠鏟子二支、棉花 │
│    │ 棒一支                                                     │
└──┴──────────────────────────────┘


司法院資訊處製作；財團法人民間司法改革基金會備份。
